# Rachel KABASU

## RESPONSABLE RECRUTEMENT

### Objectifs de carrière

Dotée d'un bon relationnel, mes expériences professionnelles ainsi que mon bagage pédagogique me permettent d'assurer des projets complexes de manière pérenne. La gestion des ressources humaines représente un enjeu crucial pour le bon développement d'une entreprise. C'est dans cet optique que je suis prête à m'investir pleinement dans les missions qui me seront confiées

### Domaines d'expertise

- Polyvalence
- Organisation
- Gestion des priorités
- Capacité d'analyse et de synthèse

### Contactez-moi:

Téléphone : +243 82 87 32 192 Whatsapp : +33 7 70 85 50 77 rachelkabasu@hotmail.fr 15 avenue Léon Blum 91100 Corbeilessonnes - FRANCE

### Expérience professionnelle

### **EXPERTE ASSOCIEE AUX RESSOURCES HUMAINES**

ANSER RDC | JUILLET 2022 À AUJOURD'HUI

- Assurer le suivi administratif des salariés (congés, avenants, procédres disciplinaires, etc.) ainsi que leurs formations
- Définir et piloter les stratégies sociales et la politique RH en accord avec la direction générale
- Encadrer les entretiens annuels d'évaluation
- Mettre en place des projets RH

#### CHARGEE DE RECRUTEMENT

SESOMO SERVICE | FEVRIER 2022 - JUILLET 2022

- Rédiger et publier les annonces
- Etablir la stratégie de recrutement adéquate
- Réaliser les entretiens de recrutement
- Développer le portefeuille client
- Réaliser le reporting d'activité

#### **CHARGEE DE FORMATION**

MSD FRANCET | JUILLET 2021 - DECEMBRE 2021

- -Déployer le plan de formation de l'année N
- Gérer le budget
- Coordonner la mise en place des actions avec le prestataire
- Recueillir et arbitrer les besoins pour l'année N+1
- Elaborer le plan de formation N+1

### COORDONNATRICE COMPETENCES ET PARCOURS FORMATION

TOTAL ENERGIE | JUILLET 2019 - JUILLET 2020

- Consolider, étudier, analyser les KPIs formation
- Piloter le déploiement des différentes campagnes de formation
- Accompagner et conseiller les managers sur la mise en place et le respect de la stratégie groupe
- Préparer et animer les réunions du réseau formation (filiales et siège)
- Participer à la digitalisation des formations

#### RESPONSABLE RECRUTEMENT

JOBLINK | AVRIL 2019 - JUILLET 2019

- Rédiger et publier les annonces
- Etablir la stratégie de recrutement adéquate (sourcing, cooptation, partenariats écoles...)
- Réaliser les entretiens de recrutement
- Développer le portefeuille client
- Réaliser le reporting d'activité

#### **CHARGEE DE FORMATION**

BNP PARIBAS | SEPTEMBRE 2017 - SEPTEMBRE 2018

Elaborer et suivre le plan de formation

- Piloter le processus d'achat des formations W
- Gérer de manière ponctuelle des sujets transverses RH
- Accueillir et intégrer les stagiaires et alternants

### CHARGEE DE RECRUTEMENT

ADECCO | SEPTEMBRE 2015 - SEPTEMBRE 2017

Recruter le personnel intérimaire et placement CDD, CDI

- Rédiger les contrats de travail et avenants
- Assurer le suivi administratif et déclarations aux organismes sociaux (VM, DUE, suivi disciplinaire...) Contrôler les éléments relatifs à la paie
- Être le point d'entrée pour les questions RH des intérimaires
- Assurer une veille juridique

### Formation

### MASTER II MANAGER DES RESSOURCES HUMAINES

ECOLE SCIENCES U PARIS | MONTROUGE | 2018

### **BACHELOR ASSISTANT RH**

ECOLE ETS PARIS | PARIS | 2016

### **DUT GEA**

IUT DE SENART | LIEUSAINT | 2015

### **BACCALAUREAT ES**

LYCEE ROBERT DOISNEAU | CORBEIL-ESSONNES 2013